【裁判字號】    89,上訴,2239
【裁判日期】    890929
【裁判案由】    毒品危害防制條例
【裁判全文】
臺灣高等法院臺中分院刑事判決                  八十九年度上訴字第二二三九號
    上  訴  人  臺灣彰化地方法院檢察署檢察官
    被      告  甲○○
    指定辯護人  本院公設辯護人  戊○○
右上訴人因被告違反毒品危害防制條例案件，不服臺灣彰化地方法院八十九年度訴
字第六０七號中華民國八十九年九月二十九日第一審判決（起訴案號：臺灣彰化地方
法院檢察署八十九年度偵字第二九二三號），提起上訴，本院判決如左：
      主  文
原判決撤銷。
甲○○連續販賣第二級毒品，累犯，處有期徒刑捌年。扣案之第二級毒品安非他命一
小包（驗後淨重八點九三公克）沒收銷燬之。夾鏈袋一批沒收；販賣毒品所得新臺幣
壹萬肆仟元，沒收之，如全部或一部不能沒收時，以其財產抵償之。
      事  實
一、甲○○因違反麻醉藥品管理條例案件，先後於民國（下同）八十四年七月二十七
    日，經台灣彰化地方法院判處有期徒六月，同年十一月二十七日入監執行，八十
    五年五月二十二日執行完畢，八十六年三月十二日又被台灣彰化地方法院判處有
    期徒刑九月，於八十六年四月二十九日入監執行，八十六年十一月二十三日執行
    完畢；再於八十五年九月二十四日因違反麻醉藥品管理條例等案件，經同一法院
    八十五年度訴字第一四四號判處有期徒刑八月，並與收受贓物罪（被判處有期徒
    刑四月），定應執行刑十月確定，於八十六年十一月二十四日刑期起算，八十七
    年五月十二日因假釋付保護管束，嗣因假釋刑滿未被撤銷而於八十七年七月七日
    執行完畢，又不知悔改，明知安非他命係主管機關查禁之第二級毒品，竟仍基於
    意圖營利販賣毒品之概括犯意，自民國（下同）八十七年六月間起至同年十一月
    十一日止，在其彰化縣和美鎮○○路二九０巷四號住處，連續七次以每一小包新
    台幣（下同）二千元之代價，販賣第二級毒品安非他命予己○○。嗣於同年十一
    月十一日凌晨一時許，為警在台中縣烏日鄉○○路成功嶺營區前，當場查獲己○
    ○持有安非他命一包（送驗淨重０．６公克）等物，經己○○供出上情後，警方
    隨即於同日凌晨二時二十分許，至甲○○上開住處，當場查獲甲○○持有安非他
    命一包（送驗淨重８．９３公克）（施用第二級毒品部分已戒治期滿，業經檢察
  官處分不起訴）、安非他命吸食器一組、夾鏈袋一批。
二、案經台中縣警察局清水分局報告台灣彰化地方法院檢察署檢察官偵查起訴。
      理由
一、被告甲○○對於在其住處查獲安非他命一包（內有五小包）及夾鏈袋、吸食器等
    事實固已坦白承認，而安非他命一包經檢驗結果均係甲基安非他命，合計淨重八
    ‧九三公克，亦有法務部調查局調查局00000000號檢驗通知書在卷可稽
    。惟否認其有販賣安非他命予己○○，辯稱：伊未販賣安非他命予己○○，伊是
    跟己○○一起合資向外號「和尚」之不詳姓名男子所購買，因為一起買比較便宜
    ，買回後我再用手分給己○○云云；惟查證人己○○如何自八十七年六月間起即
    向被告購買毒品，且每一次都是買一小包塑膠袋裝為二千元，每次約買一至二包
    ，業據其於警局初訊供明在卷（參台中縣警察局清水分局八十七年十一月十一日
    警訊筆錄）；其於原審固改稱：不是向被告買的，是共同籌錢去跟人買（原審卷
    第八十二頁反面）；但證人就如何與被告合資購買安非他命之經過則稱：係將錢
    交給甲○○，由他去幫忙拿貨（原審卷第八十四頁反面第八行）；於本院調查時
    復證稱：我不知被告是跟人家調貨或他自己的貨，他都出去一個半小時或四十分
    鐘才回來（本院卷第五十六頁）；衡情證人如係與被告共同合資所購買，又何以
    未與被告一同前往取貨，甚至不知貨源是否係被告自己所有，其於本院供稱：被
    告曾帶他至彰化市交貨一次，其餘因路不熟，均在被告家中等候（本院卷第五十
    六頁）；與被告於本院所辯：「有時候和尚會自己拿貨到我家裡，有時候和尚會
    拿到學校那邊給我，我家門口距離學校很近大概二、三十公尺，在我家也看到的
    」（本院卷第五十七頁）；互核彼此出入甚大，且證人既遠從台中縣至外縣市之
    彰化縣和美鎮欲購買安非他命，又何以未與被告一同前往拿貨，而在其家中等候
    ？被告所辯及證人所謂係合買云云，與常情顯有不合，礙難採信。復查證人於本
    院調查時已證稱：伊係拿錢給被告，由被告去買，他拿回來我拿了就走，不知道
    他有沒有賺，大約買了七、八次，一次約二千元（本院九十年二月二十二日審判
    筆錄）；被告亦坦承曾前後交付七、八次安非他命給證人（本院卷第五十六頁）
    ，而本件是因接獲線報去成功嶺營區○○路旁查出己○○，己○○稱：係在和美
    買的，乃帶警員前去被告家搜查，並告知警方該地方裝有監視器，又據現場警員
    乙○○、丙○○證述甚詳（本院卷第三十四頁、原審卷第三十一頁）；從而證人
    己○○本身既有施用安非他命，其就毒品之來源自無不知之理，由其就被告家中
    之位置及裝有監視之設備亦均能明確指述並帶領警方前去搜查，可見其於警訊中
    所證係向被告購買安非他命應屬實情，雖被告堅不承認其有前揭非法販賣安非他
    命之犯行，致其所販予證人之安非他命，究係因此而賺得多少差額利益，缺乏直
    接證據以資認定，惟查安非他命既係被告論斤論兩緇絑必較所買得，更係政府所
    嚴厲取締及懲罰者，而被告與己○○又非至親好友，被告豈有多次不顧刑事制裁
    之風險，而無故以平價甚至免費提供予他人吸用之理，因此被告確有將其販入毒
    品出售從中賺取買賣差價牟利之營利意圖已堪認定，至於證人向被告購買毒品之
    確實時間，因被告之通聯紀錄因逾保存期限而無法查證，但就販責次數，被告及
    證人於本院既一致供明被告所交貨約七、八次，證人又稱每次買約二千元，足見
    被告至少販賣七次之安非他命予證人，再依每次二千元核計，可知被告本案之犯
    罪所得係一萬四千元，此外又有警方在被告住處查獲之安非他命一小包、夾鏈袋
    等足供佐證，本件事證業臻明確，被告犯行洵堪認定。
二、查安非他命係毒品危害防制條例第二條第一項第二款所列之第二級毒品，被告基
    於營利之目的，販售予他人，核其所為，係犯毒品危害防制條例第四條第二項販
    賣第二級毒品罪，其非法持有安非他命之低度行為已為販賣之高度行為所吸收，
    不另論罪，其前後七次販賣毒品之犯罪行為，時間緊接，所犯罪名相同，顯係出
    於概括之犯意為之，為連續犯，爰依刑法第五十六條之規定以一罪論，又查被告
    有多次違反麻醉藥品管理條例前科，並曾於八十四年七月二十七日，經台灣彰化
    地方法院判處有期徒六月，同年十一月二十七日入監執行，八十五年五月二十二
    日執行完畢，八十六年三月四日又被台灣彰化地方法院判處有期徒刑九月，於八
    十六年四月二十九日入監執行，八十六年十一月二十三日執行完畢；再於八十五
    年九月二十四日因違反麻醉藥品管理條例等案件，經同一法院八十五年度訴字第
    一四四號判處有期徒刑八月，並與收受贓物罪（被判處有期徒刑被告前於八十四
    年七月二十七日因違反麻醉藥品管理條例案件，經台灣彰化地方法院判處有期徒
    六月，同年九月十一月二十七日入監執行，八十五年五月二十二日執行完畢，此
    有台灣彰化地方法院檢察署刑案資料查註紀錄表、台灣高等法院被告全國前案紀
    錄表各一紙在卷可稽，其於刑之執行完畢後五年以內再犯有期徒刑以上之本罪，
    為累犯，除無期徒刑依法不得加重外，應依連續犯及累犯之規定遞加重其刑，原
    審就證人己○○事後供詞之反覆，未查明其是否為迴護之詞，與常情有無相違，
    而逕認證人與被告係合買，並為被告無罪之諭知，尚有未洽，檢察官上訴意旨請
    求將原判決此部分予以撤銷改判，核屬有據，其上訴為有理由，爰審酌被告已有
    毒品前科，仍不知努力戒絕毒品，明知第二級毒品安非他命係違禁物品，仍予販
    賣牟利，助長施用風氣，戕害他人健康，惟念其販賣次數及所得不多，扣案之安
    非他命數量不多，販賣情節尚輕等一切情狀，量處如主文第二項所示之刑，以資
    懲儆。扣案之安非他命一包（內有五小包，包裝重一．五六公克、驗後合計淨重
    八．九三公克），係查獲之第二級毒品，雖經檢察官另案聲請沒入，但不能證明
    已滅失，仍應依法宣告沒收銷燬之；而夾鏈袋一批，核係被告所有供預備犯罪所
    用之物，應依刑法第三十八條第一項第二款宣告沒收之。又被告販賣毒品安非他
    命所得一萬四千元，併依毒品危害防制條例第十九條第一項之規定沒收之，如全
    部或一部不能沒收時，以其財產抵償之。至扣案之吸食器，係被告供己施用毒品
    之物，與被告所犯販賣第二級毒品罪尚無直接關連；不予宣告沒收，附此敘明。
三、至被告非法持有第一級毒品海洛因之犯行部分，業據檢察官於起訴書之犯罪事實
    欄具體載明警方當場查獲被告持有海洛因一包，於證據及所犯法條並已就該部分
    請求依同條例第十一條第一項非法持有第一級毒品罪予以論處，顯就該部分之犯
    行已予起訴，原審就此誤為未經起訴，而漏未審判，自應由原審法院另行審理。
四、據上論結，應依刑事訴訟法第三百六十九條第一項前段、第三百六十四條、第二
    百九十九條第一項前段、毒品危害條例第四條第二項、第十八條第一項前段、第
    十九條第一項、刑法第十一條前段、第五十六條、第四十七條、第三十八條第一
    項第二款，判決如主文。
本案經檢察官丁○○到庭執行職務。
中       華       民       國   九  十    年     三      月    八       日
                              臺灣高等法院臺中分院刑事第七庭
                                    審判長法  官  林  榮  龍
                                          法  官  江  錫  麟
                                    法  官  謝  說  容
右正本證明與原本無異。
如不服本判決應於收受送達後十日內向本院提出上訴書狀，其未敘述上訴之理由者並
得於提起上訴後十日內向本院補提理由書（均須按他造當事人之人數附繕本）。
                                          書記官  阮  正  枝
中       華       民       國   九  十    年     三      月    九       日
附錄：
毒品危害防制條例第四條第二項：
製造、運輸、販賣第二級毒品者，處無期徒刑或七年以上有期徒刑，得併科新臺幣七
百萬元以下罰金。
                                                                        Ｋ


司法院資訊處製作；財團法人民間司法改革基金會備份。
